【裁判字號】    97,上易,1887
【裁判日期】    970912
【裁判案由】    侵占
【裁判全文】
臺灣高等法院刑事判決                97年度上易字第1887號
上  訴  人
即  被  告  丙○○
上列上訴人因侵占案件，不服臺灣臺北地方法院97年度易字第11
58號，中華民國97年6月13日第一審判決（起訴案號：臺灣臺北
地方法院檢察署97年度偵緝字第439號），提起上訴，本院判決
如下：
    主  文
上訴駁回。
    事  實
一、丙○○於民國八十四年間因業務侵占及背信案件，經原審法
    院以八十五年度易字第一四二一號分別判處有期徒刑七月、
    二月，定應執行有期徒刑八月，於八十六年二月二十日縮刑
    期滿執行完畢。復於八十七年間因業務侵占案件，經本院以
    八十七年度上易字第三六六一號判處有期徒刑十月確定；又
    於八十八年間因業務侵占案件，經本院以八十八年度上易字
    第三一八六號判處有期徒刑十月確定；接續執行，於八十九
    年九月十一日執行完畢（以上均不構成累犯）。復於九十年
    間因業務侵占案件，經原審法院以九十一年度易字第五六四
    號判處有期徒刑一年確定，於九十二年十二月八日縮刑期滿
    執行完畢（此部分係累犯）。
二、丙○○猶不知悔改，自九十六年六月二十日起，受雇於乙○
    ○所開設之「優締貿易有限公司」（址設臺北縣土城市○○
    街一八號），擔任業務、送貨員，並負責向客戶收取貨款，
    為從事業務之人，竟利用其業務上代為保管持有所收取之貨
    款之機會：
  (一)於九十六年六、七月間某日，至臺北市○○路○段二六０號
    之「甲○○○○」，收取貨款新臺幣（下同）五萬五千八百
    七十二元後，竟意圖為自己不法之所有，將該筆款項全數侵
    占入己。
  (二)於同年七月十一日，至臺北市○○○路○段一八號之「勝利
    服務中心」，收取貨款三千七百元後，竟又萌生為自己不法
    所有之意圖，將該筆貨款全數侵占入己。
  (三)再於同年八月間某日，至上址「甲○○○○」，收取貨款八
    萬五千八百七十二元後，復意圖為自己不法之所有，將該筆
    款項全數侵占入己。
嗣優締貿易有限公司負責人乙○○於同年八月二十八日下午一時
許，至上址二客戶處收取貨款時，始悉上情。
三、案經優締貿易有限公司負責人乙○○訴由臺北縣政府警察局
    土城分局報請臺灣板橋地方法院檢察署呈請臺灣高等法院檢
    察署令轉臺灣臺北地方法院檢察署檢察官偵查起訴。被告於
    原審準備程序，就被訴事實為有罪之陳述，經原審合議庭裁
    定改依簡式審判程序審理。
    理  由
一、前揭事實，業據被告丙○○於原審及本院坦承不諱（原審卷
    第二０頁反面、第二九頁反面，本院卷第十七頁背面至十八
    頁），核與告訴人優締貿易有限公司負責人乙○○於偵查及
    原審訊問時指訴情節大致相符（偵卷第二四至二五頁、原審
    卷第一九頁），並有被告之名片及優締貿易有限公司應收帳
    款對帳單附卷可稽（偵卷第六頁、第一二至一四頁），足認
    被告自白有證據可佐，堪予採信。本件事證明確，被告犯行
    堪予認定。
二、核被告所為，均係犯刑法第三百三十六條第二項之業務侵占
    罪。其所犯上開三罪之間，犯意各別，行為互殊，應予分論
    併罰。再查被告前於九十年間因業務侵占案件，經原審以九
    十一年度易字第五六四號判處有期徒刑一年確定，於九十二
    年十二月八日縮刑期滿執行完畢，此有本院被告前案紀錄表
    可按（原審卷第三至八頁），其於五年以內故意再犯有期徒
    刑以上之罪，皆為累犯，應依刑法第四十七條第一項規定，
    均加重其刑。
三、原審以事證明確，適用刑事訴訟法第二百七十三條之一第一
    項、第二百九十九條第一項前段，刑法第三百三十六條第二
    項、第四十七條第一項、第五十一條第五款，刑法施行法第
    一條之一第一項、第二項前段，並審酌被告有多項業務侵占
    等前科，竟又利用職務之便，侵吞公司貨款達十餘萬元，危
    害公司財產權益，雖犯後已坦承犯行，然迄未將所侵占之款
    項歸還公司等一切情狀，分別量處有期徒刑七月，並定應執
    行刑有期徒刑一年六月。認事用法，均無違誤，被告上訴意
    旨略以：打算和解，且另於九十七年三月侵占另一家公司錢
    ，請併案審理等語，然空言和解，並未提出和解書，自不可
    採，而另案所犯，與本案並無裁判上一罪關係，亦無從併案
    審理，是上訴為無理由，應予駁回。
四、被告經合法傳喚，無正當理由不到庭，爰不待其陳述，逕行
    判決。
據上論斷，應依刑事訴訟法第三百七十一條，第三百六十八條，
判決如主文。
本案經檢察官姜貴昌到庭執行職務。
中    華    民    國    97    年    9     月    12    日
                  刑事第十八庭審判長法  官  吳鴻章
                                    法  官  陳健順
                                    法  官  周政達
以上正本證明與原本無異。
不得上訴。
                                    書記官  莊昭樹
中    華    民    國    97    年    9     月    12    日
附錄：本案論罪科刑法條全文
中華民國刑法第336條
對於公務上或因公益所持有之物，犯前條第1項之罪者，處1年以
上7年以下有期徒刑，得併科5千元以下罰金。
對於業務上所持有之物，犯前條第1項之罪者，處6月以上5年以
下有期徒刑，得併科3千元以下罰金。
前二項之未遂犯罰之。


司法院資訊處製作；財團法人民間司法改革基金會備份。
